臺灣屏東地方法院刑事判決　　　　　　　 94年度訴字第966號
公　訴　人　臺灣屏東地方法院檢察署檢察官
被　　　告　甲○○
上列被告因違反毒品危害防制條例案件，經檢察官提起公訴（94
年度毒偵字第1532號），茲因被告就被訴事實為有罪之陳述，經
告知簡式審判程序意旨，並聽取公訴人及被告之意見後，本院合
議庭裁定由受命法官獨任依簡式審判程序審理，判決如下：
    主  文
甲○○連續施用第一級毒品，累犯，處有期徒刑壹年肆月。扣案
海洛因壹小包含包裝袋（淨重零點柒公克、空包裝袋重零點
壹公克）沒收銷燬之。
    事  實
一、甲○○前因犯竊盜罪，經臺灣臺東地方法院以87年度易字第
    623 號判處有期徒刑3 年，褫奪公權2 年確定，入監執行，
    嗣1 度假釋出監，旋又經撤銷假釋入監執行殘刑1 年2 月26
    日，甫於93年7 月23日縮刑期滿出監執行完畢。又其前因施
    用毒品，經裁定送觀察、勒戒，因認無繼續施用之傾向，於
    90年10月29日釋放出所，竟不知悔悟，5 年內復基於施用第
    一級毒品之概括犯意，自94年4 月底某日起，至94年6 月8
    日晚間11時許止，連續以摻入香煙內吸用之方式、約每2 日
    1 次之頻率，在其位於屏東市清溪里清溪19號住處廁所內，
    施用第一級毒品海洛因多次，嗣94年6 月9 日上午8 時40分
    許，為警持本院核發之搜索票在上址查獲，扣得淨重0.37公
    克之第一級毒品海洛因1 小包，經採尿送驗結果，呈嗎啡、
    可待因雙重陽性反應。
二、案經屏東縣警察局屏東分局報告臺灣屏東地方法院檢察署檢
    察官偵查起訴。
    理  由
一、前揭連續施用第一級毒品海洛因之犯罪事實，業據被告甲○
    ○於本院審理時自承不諱，並有扣案白色粉末1 小包，經送
    法務部調查局以氣相層析質譜儀分析法（GC／MS）及化學呈
    色法鑑驗結果，為淨重0.37公克（空包裝重0.31公克）之海
    洛因，有該局調科壹字第240003775 號鑑定通知書在卷可稽
    ；又其前揭時地為警查獲時，經採尿送臺灣檢驗科技股份有
    限公司以氣相層析質譜儀法（GC／MS）檢驗結果，亦均呈可
    待因、嗎啡陽性反應，有該公司94年6 月30日，編號KＺ0000
    00000000號濫用藥物尿液檢驗報告附卷供參，茲以其報告均
    為鑑定機關本於專業知識並藉精密儀器測試後所得之結論，
    自可憑信。是被告甲○○自白施用海洛因，堪信與事實相符
    。
二、查被告甲○○前因施用毒品，經裁定送觀察、勒戒，因認無
    繼續施用之傾向，甫於90年10月29日釋放出所，有臺灣高等
    法院被告前案紀錄表、臺灣屏東地方法院檢察署刑案資料查
    註紀錄表、全國施用毒品案件紀錄表及受觀察勒戒人毒品及
    前科紀錄簡列表各1 份在卷可參，其5 年內再犯本件施用第
    一級毒品海洛因之犯罪事證已臻明確，應依法論科。
三、按海洛因為毒品危害防制條例第2 條第2 項第1 款規定之第
    一級毒品，除法律另有規定者外，不得持有、施用。核被告
    甲○○所為，係犯毒品危害防制條例第10條第1 項之施用第
    一級毒品罪。其施用前持有海洛因之低度行為，應為施用之
    高度行為所吸收，不另論罪。其先後多次施用海洛因之行為
    ，時間緊接，手法相同，並觸犯構成要件相同之罪，顯係基
    於概括犯意反覆為之，為連續犯，應以一罪論，並加重其刑
    。又被告甲○○前因犯竊盜罪，經臺灣臺東地方法院以87年
    度易字第623 號判處有期徒刑3 年，褫奪公權2 年確定，入
    監執行，嗣1 度假釋出監，旋又經撤銷假釋入監執行殘刑1
    年2 月26日，甫於93年7 月23日縮刑期滿出監執行完畢，有
    臺灣高等法院被告前案紀錄表及臺灣屏東地方法院檢察署刑
    案資料查註紀錄表各1 份在卷可按，其5 年內再犯本件有期
    徒刑以上之罪，為累犯，應加重其刑。其有二以上刑之加重
    條件，遞加重之。爰審酌被告甲○○之年齡、品行、智識程
    度、犯罪手段、對法益侵害之程度。其為61年11月10日出生
    、具備高中肄業教育程度，現從事勞工為業之人，有年籍等
    資料在卷可參，為本件犯罪時年32歲，正值青壯，竟不知上
    進，率犯本件施用毒品犯行，對於社會秩序及其個人身心健
    康之影響非輕，並審酌其犯罪施用毒品之期間、次數、扣案
    毒品之數量，與其犯罪經查獲後，尚能坦認犯行，態度尚可
    等一切情狀，量處如主文所示之刑，以資儆懲。
四、扣案淨重0.37公克之海洛因1 小包（空包裝袋重0.31公克）
    為查獲之毒品，其包裝袋依常情亦有毒品成分沾黏，難以析
    離，均應依毒品危害防制條例第18條第1 項前段規定，沒收
    銷燬之。
據上論斷，應依刑事訴訟法第273 條之1 第1 項、第299 條第1
項前段，毒品危害防制條例第10條第1 項、第18條第1 項前段，
刑法第11條、第56條、第47條，判決如主文。
本案經檢察官鍾仁松到庭執行職務
中　　華　　民　　國　　94　　年　　12　　月　　30　　日
                刑事第二庭    法　官　陳松檀
以上正本證明與原本無異。
如不服本判決應於收受本判決送達後10日內向本院提出上訴書狀
，其未敘述上訴理由者，並得於提起上訴後10日內向本院補提理
由書狀（均須按他造當事人之人數附繕本）「切勿逕送上級法院
」
中　　華　　民　　國　　95　　年　　1 　　月　　3 　　日
                              書記官  魏慧夷
附錄本件判決引用之法條：
毒品危害防制條例第10條第1項
施用第一級毒品者，處6 月以上5 年以下有期徒刑。
